【裁判字號】    92,訴,297
【裁判日期】    920331
【裁判案由】    毒品危害防制條例
【裁判全文】
臺灣高雄地方法院刑事判決                          九十二年度訴字第二九七號
    公  訴  人  臺灣高雄地方法院檢察署檢察官
    被      告  甲○○
右列被告因違反毒品危害防制條例案件，經檢察官提起公訴（九十一年度毒偵字第六
三四九及第六四四五號），本院判決如左：
    主  文
甲○○連續施用第一級毒品，累犯，處有期徒刑拾月。
扣案之殘留海洛因殘渣袋壹個，沒收銷燬之。
    事  實
一、甲○○前因竊盜案件，經本院於民國八十九年七月三十一日，以八十九年度易字
    第二八五四號判處有期徒刑五月確定，於九十年二月六日入監執行，並於同年七
    月六日執行完畢。又其前因施用毒品案件，經本院以八十九年度毒聲字第五六五
    二號裁定送勒戒處所觀察勒戒後，認有繼續施用毒品之傾向，以八十九年毒聲字
    第六一００號裁定送強制戒治，嗣其因符合停止戒治之條件，經本院以八十九年
    毒聲字第一００三三號裁定停止戒治，其餘期間付保護管束，期滿後經臺灣高雄
    地方法院檢察署檢察官於九十年八月九日，以九十年度戒毒偵字第七七七號不起
    訴處分確定。詎其仍不思警惕言行，於五年內復基於施用毒品之概括犯意，自九
    十一年九月間某日起，迄同年十月二十四日某時止，在不詳地點連續施用第一級
    毒品海洛因，分別於九十一年九月二十三日二十時三十分及同年十月二十六日十
    八時三十分許，經警依法攔檢盤查，在高雄市鼓山區○○○路與美術東五路口及
    高雄市前鎮區○○○街三四九號前查獲，並於第二次查獲時在甲○○褲子口內查
    獲殘留第一級毒品海洛因之殘渣袋一個。嗣經臺灣高雄地方法院檢察署檢察官聲
    請令入戒治處所施以強制戒治，而經本院以九十一年毒聲字第七０九七號裁定令
    入戒治處所，施以強制戒治。
二、案經高雄市政府警察局鼓山分局及高雄縣政府警察局鳳山分局分別報告台灣高雄
    地方法院檢察署檢察官偵查起訴。
    理  由
一、右揭犯罪事實，業據被告甲○○於本院審理中供承不諱，且被告於查獲當日分別
    經警採集尿液送高雄市立凱旋醫院及高雄縣政府衛生局檢驗結果，確均呈嗎啡陽
    性反應，此有該院九十一年十月八日高市凱醫字第六四六號煙毒尿液檢驗成績書
    及該局九十一年十一月五日九一煙檢字第一八三六號煙毒尿液檢驗成績書各一紙
    附卷可稽。再扣案之殘餘粉末之膠袋一個，經送檢驗認有海洛因成分，此有高雄
    醫學大學附設中和紀念醫院（報告編號：９２０２－８０號）檢驗報告一紙附卷
    可稽，足見被告之自白核與事實相符，自可採為論罪科刑之依據。再被告前因施
    用毒品案件，經本院以八十九年度毒聲字第五六五二號裁定送勒戒處所觀察勒戒
    後，認有繼續施用毒品之傾向，以八十九年毒聲字第六一００號裁定送強制戒治
    ，嗣其因符合停止戒治之條件，經本院以八十九年毒聲字第一００三三號裁定停
    止戒治，其餘期間付保護管束，期滿後經臺灣高雄地方法院檢察署檢察官以九十
    年度戒毒偵字第七七七號不起訴處分在案等情，有臺灣高等法院被告全國前案紀
    錄表及臺灣高雄地方法院檢察署刑案資料查註紀錄表各一紙附卷可參，足證被告
    於強制戒治期滿經檢察官為不起訴處分確定後，五年內再犯本件施用第一級毒品
    罪，是本件事證明確，被告犯行洵堪認定。
二、核被告所為，係犯毒品危害防制條例第十條第一項之施用第一級毒品罪。被告持
    有第一級毒品海洛因後，進而施用，其持有之低度行為應被其施用之高度行為所
    吸收，均不另論罪。被告先後多次施用第一級毒品海洛因之犯行，時間緊接，手
    段相同，觸犯構成要件相同之罪，顯係基於概括犯意反覆為之，為連續犯，應依
    刑法第五十六條之規定，以一罪論，並加重其刑。又被告前因竊盜案件，經本院
    以八十九年度易字第二八五四號判處有期徒刑五月確定，並於九十年二月六日入
    監執行，於同年七月六日執行完畢等情，此有臺灣高等法院被告全國前案紀錄表
    一件在卷可按，是被告於有期徒刑執行完畢後，五年內再犯本件有期徒刑以上之
    罪，係屬累犯，應依刑法第四十七條之規定，加重其刑。又被告同時有二種刑之
    加重事由，應依刑法第七十條之規定，遞加其刑。爰審酌被告前因施用毒品案件
    ，經送強制戒治期滿，檢察官為不起訴處分確定後，仍未戒絕毒品，再犯相同之
    罪，顯見其戒毒意志不堅，惟念其施用毒品乃自戕一己健康，尚未危害他人且犯
    後坦承犯行等一切情狀，量處如主文所示之刑，以資懲儆。
三、至扣案之殘留海洛因之塑膠袋一個，被告雖辯稱非其所有云云，然該塑膠袋經送
    驗後有海洛因反應，已如前述，因其上殘留之毒品海洛因，已無從與之分離，是
    應依毒品危害防治條例第十八條第一項前段之規定，不論是否為被告所有，均宣
    告沒收銷燬。
據上論斷，應依刑事訴訟法第二百九十九條第一項前段，毒品危害防制條例第十條第
一項、第十八條第一項前段，刑法第十一條、第五十六條、第四十七條，判決如主文
。
本案經檢察官楊慶瑞到庭執行職務。
中      華      民      國    九十二    年      三      月    三十一    日
                                    臺灣高雄地方法院刑事第五庭
                                        審判長法  官    吳永宋
                                              法  官    林家賢
                                              法  官    張茹棻
右正本證明與原本無異。
如不服本判決，應於判決送達後十日內，向本院提出上訴狀。
                                              書記官    李忠霖
中      華      民      國    九十二    年      三      月    三十一    日
附錄法條：
毒品危害防制條例第十條
施用第一級毒品者，處六月以上五年以下有期徒刑。
施用第二級毒品者，處三年以下有期徒刑。


司法院資訊處製作；財團法人民間司法改革基金會備份。
